臺灣新北地方法院三重簡易庭小額民事判決
111年度重小字第2508號
原      告  明皇大廈管理委員會

法定代理人  曲克明  
被      告  簡逸民  




上列當事人間請求給付管理費事件，本院於民國111年9月22日言
詞辯論終結，判決如下：
　　主　    文
一、被告應給付原告新臺幣（下同）41,870元，及自民國111年5
    月17日起至清償日止，按年息5％計算之利息。
二、原告其餘之訴駁回。
三、訴訟費用1,000元由被告負擔。
四、本判決得假執行。
    事實及理由
一、原告主張：
　 ㈠被告簡逸民為門牌號碼臺北市○○街00巷00號10樓之21建物（
     下稱系爭建物）之所有權人，且為明皇大廈（下稱系爭社
     區）之區分所有權人。被告自民國106年12月起至111年4月
     止，均未給付管理費及清潔費（下稱系爭費用），合計共
     積欠41,870元未繳，屢經催討迄未繳納，為此提起本件訴
     訟等語。
　 ㈡被告應給付原告4,8190元，及自111年3月23日起至清償日止
     ，按年利率5％計算之利息。
二、被告則以：
   ㈠原告應說明收取系爭費用之公正性、公平性、合法性。
   ㈡對於管委會收費伊認為不公平，伊從面積表、座位表，就40
     0、401的室內面積與使用面積，所收管理費1,400元，伊使
     用面積較小，差距六倍多，為何他們收費不到伊的二倍，
     當初如何訂定伊都無法瞭解。
   ㈢伊當庭才收受原告提出之資料，需要時間答辯，希望改期。
     且原告應提出系爭社區105年起迄今全部的所有權人大會會
     議記錄及出席人（含委託書）等文件，並在開庭之前先將
     影本寄予被告，為此請求再度開庭調查證據。
   ㈣聲明：請求駁回原告之訴。
三、本院之判斷：
　㈠原告主張之事實，業據提出與其所述相符之公寓大廈管理組
    織報備證明、111年1月16日下午2時之系爭社區第17屆第2次
    區分所有權人會議紀錄、管理費、清潔費欠費住戶（至110
    年11月止）一覽表、建物登記第一類謄本（建號全部、中山
    區中山段三小段00000-000建號）、被告戶籍謄本、101年10
    月7日下午2時之系爭社區第13屆管理委員會會議（第2次）
    會議紀錄、管理費明細表、97.7.1起之系爭社區各住戶使用
    坪數與管理費清潔費對照表、85年4月1日明皇字第22號系爭
    社區住戶規約一份、管理委員會組織章程一份、系爭社區管
    理會向被告催繳系爭費用通知書一紙、管理費、清潔費欠費
    住戶（至111年4月止）一覽表等件為證，被告對於其應依系
    爭社區規約給付系爭費用乙情亦不爭執，堪認原告主張之事
    實為真。惟原告以收費標準不公平等語置辯。
　㈡按區分所有權人或住戶積欠應繳納之公共基金或應分擔或其
　　他應負擔之費用已逾二期或達相當金額，經定相當期間催告
    仍不給付者，管理負責人或管理委員會得訴請法院命其給付
    應繳之金額及遲延利息，公寓大廈管理條例第21條定有明文
    。經查，本件被告欠繳106年12月至111年4月之系爭費用合
    計41,870元，原告已定相當期間催告被告給付系爭費用，惟
    被告仍一再拒絕給付，是原告依前揭規定請求被告繳納系爭
    費用，自屬有據。尤以，被告於101年間曾擔任第13屆系爭
    社區管理委員會之委員，並出席管理委員會所召開之會議（
    本院卷第75頁），據此足以推斷，被告對於系爭社區管理費
    用之收費標準及方式理應知之甚詳，且倘若被告認系爭費用
    之收取標準有所失當，亦應循法定程序於區分所有權人會議
    中提案議決，於議決通過變更收費標準之前，尚難以給付標
    準不合理或不公平為由，拒絕繳交系爭費用，始符全體區分
    所有權人自治自律之精神，被告僅此空言抗辯系爭費用之收
    費標準不公平云云，即難認有理由。　　
四、綜上所述，被告既為原告所管理系爭社區之區分所有權人，
    且於持有系爭建物期間即106年12月至111年4月止，均未依
    住戶規約繳納系爭費用合計41,870元【計算式：（700元+90
    元）×53個月＝41,870元】，揆諸上開規定，原告請求被告如
    數清償，並給付自支付命令送達翌日即111年5月17日（支付
    命令卷第43頁）起至清償日止，按年息5％計算之法定遲延利
    息，洵屬有據，應予准許；逾此部分請求（即原告請求111
    年3月23日起至同年5月15日止之法定利息部分），即屬無據
    ，應予駁回。
五、本件事證已臻明確，兩造其餘主張、陳述及所提之證據，經
    本院審酌後，認均與本件判決結果無影響，爰不逐一論述。
    且依民事訴訟法第436條之23準用同法第433條之1規定，小
    額訴訟程序事件，法院應以一次期日辯論終結為原則。本院
    斟酌全辯論意旨及卷附資料，業已足以判斷本案事實為何，
    為期符合小額訴訟程序從速終結、減輕人民訟累之旨，本件
    自無改期或再開辯論之必要，特此指明。　　　　
六、本件係就民事訴訟法第436條之8適用小額訴訟程序所為被告
    敗訴之判決，依同法第436條之20規定，由本院依職權宣告
    假執行。
七、訴訟費用負擔之依據：民事訴訟法第78條、第436條之19第1
    項規定，確定訴訟費用之負擔如主文第2項所示。　　　 　
中　　華　　民　　國　　111 　年　　10　　月　　20　　日
　　　　　　　　　三重簡易庭  法  官  王凱俐
以上正本係照原本作成。
如不服本判決，應於送達後20日內，向本院提出上訴狀並表明上
訴理由，如於本判決宣示後送達前提起上訴者，應於判決送達後
20日內補提上訴理由書（須附繕本）。
如委任律師提起上訴者，應一併繳納上訴審裁判費。
中　　華　　民　　國　　111 　年　　10　　月　　20　　日
                              書記官　李采錡